# 相关税费的处理

提问人：周 庆 123 时间：2023-03-29 17:12:07
陈版主您好，会计准则规定无商业实质的货币性资产交换，应当以账面价值为基础计量。对于换入资产，企业应当以换出资产的账面价值和应支付的相关税费作为换入资产的初始计量金额；对于换出资产，终止确认时不确认损益。问题：应支付的相关税费计入资产的初始计量成本包括哪些？包括增值税、增值税及附加和印花税吗？

回答人：chenyiwei
“对于换出资产，终止确认时不确认损益”是指该资产本身的处置损益不确认，但对于交换环节发生的相关税费，仍可能需直接计入损益。
换出资产视同销售开具的专用发票上注明的销项税额，减去取得交易对方开具的换入资产发票上注明的可抵扣进项税额（如有）后的差额可以计入换入资产的入账价值。对于税金及附加和印花税，一方面金额较小，另一方面税金及附加与特定增值税销项税额之间的对应关系不清晰，故直接计入损益处理。